【裁判字號】    99,交訴,76
【裁判日期】    990924
【裁判案由】    公共危險等
【裁判全文】
臺灣嘉義地方法院刑事判決              99年度交訴字第76號
公  訴  人  臺灣嘉義地方法院檢察署檢察官
被      告  甲○○
上列被告因公共危險等案件，經檢察官提起公訴（99年度偵字第
6295號），嗣因被告就被訴事實為有罪之陳述，本院依簡式審判
程序審理，判決如下：
    主  文
甲○○犯不能安全駕駛動力交通工具罪，累犯，處有期徒刑月
；又犯肇事致人傷害逃逸罪，累犯，處有期徒刑玖月。應執行有
期徒刑拾月。
    犯 罪 事 實
一、甲○○前因酒後駕車、肇事逃逸公共危險案件，經本院以98
    年度交訴字第22號判處拘役55日、有期徒刑6 月確定，於民
    國98年5 月14日易科罰金執行完畢。詎未知悔改，於99年8
    月6 日晚上7 時許，在嘉義縣布袋鎮○○路友人住處飲用酒
    類後，已達不能安全駕駛之程度，仍於同日晚上9 時許，駕
    駛車牌號碼H7-9272 號自用小客車上路，嗣於同日晚上10時
    3 分許，由東向西行經嘉義縣布袋鎮○○路63號前，原應注
    意駕駛人之駕駛執照遭吊銷後，即不得駕駛汽車，且駕駛汽
    車應注意車前狀況，而依當時情形天候晴、夜間有照明光線
    、道路鋪裝柏油乾燥無障礙物，並無不能注意之情事，竟疏
    未注意及此，適有乙○○騎乘之腳踏車自嘉義縣布袋鎮○○
    路由南向北橫越馬路行進，甲○○所駕駛之車輛遂追撞乙○
    ○所騎乘之腳踏車，腳踏車再撞擊停放路邊之車牌號碼9179
    -GF 號自用小客車後，致乙○○受有頭部外傷併右耳擦傷、
    右肩部挫傷併擦傷、雙足部擦傷等傷害（過失傷害部分，業
    據撤回告訴，另經不起訴處分）。詎甲○○明知其駕車肇事
    致人受傷，竟因恐酒後駕車遭查獲，竟未停留現場等候警方
    處理，旋即駕車離去現場而逃逸，嗣因警方依據現場遺留之
    自用小客車右後照鏡進行訪查及調閱道路監視器錄影畫面，
    始為警循線查獲，並於同年月7 日凌晨2 時35分許，測試甲
    ○○酒後吐氣所含之酒精成分，每公升達0.50毫克，再回溯
    其酒後駕車發生車禍時之呼氣酒精濃度測試值為每公升
    0.784 毫克（MG/L）。
二、案經嘉義縣警察局布袋分局報告臺灣嘉義地方法院檢察署檢
    察官偵查起訴。
    理  由
一、本件被告甲○○所犯之罪，非死刑、無期徒刑、最輕本刑為
    3 年以上有期徒刑之罪，或高等法院管轄第一審案件，其於
    準備程序中就被訴事實為有罪之陳述，經法官告知簡式審判
    程序之旨，並聽取公訴人及被告之意見後，本院合議庭認宜
    進行簡式審判程序，依刑事訴訟法第273 條之1 之規定，合
    議裁定由受命法官獨任進行簡式審判程序，合先敘明。
二、上揭事實業據被告甲○○於本院審理時坦承不諱，核與證人
    即被害人乙○○於警詢之證述相符，並有奇美醫院柳營分院
    診斷證明書1 紙、道路交通事故現場圖、道路交通事故調查
    報告表（一）、（二）、酒精測定紀錄表及肇事現場照片、
    車損照片16張、證號查詢汽車駕駛人資料在卷可稽，是被告
    之任意性自白與事實相符，其酒後駕車，並於上開肇事致人
    受傷後，未予救助即駕車離去現場之事實，洵堪認定。從而
    ，本件事證明確，被告犯行堪以認定，應依法論科。
三、核被告所為，係犯刑法第185 條之3 不能安全駕駛動力交通
    工具罪及同法第185 條之4 之肇事致人傷害逃逸罪。又被告
    前因肇事逃逸公共危險案件，經本院以98年度交訴字第22號
    判處有期徒刑6 月確定，於98年5 月14日易科罰金執行完畢
    ，有臺灣高等法院被告前案紀錄表可稽，其於徒刑之執行完
    畢後，5 年以內故意再犯本件有期徒刑以上之罪，均為累犯
    ，應依刑法第47條第1 項之規定，各加重其刑。
四、爰審酌被告高中畢業之智識程度，前已因酒後駕車、肇事逃
    逸之公共危險案件，經本院判刑並執行完畢，有臺灣高等法
    院被告前案紀錄表在卷可稽，並未記取教訓，且明知酒精對
    人之意識能力具有不良影響，酒後行車對一般往來之公眾及
    駕駛人自身皆具有高度危險性，在酒後已達不能安全駕駛狀
    態下，猶貿然駕車上路，顯未見悔悟之心，並罔顧公眾之交
    通安全，所測得酒後呼氣酒精濃度為0.5 MG/L（並經推算車
    禍時之酒精濃度0.784MG/L ），且於肇生車禍事故後，對於
    受傷之被害人並未給予必要之救助而擅離現場；惟念其犯後
    坦承犯行，態度尚可，與被害人達成調解，有調解筆錄在卷
    可稽，態度尚可及檢察官之求刑等一切情狀，分別量處如主
    文所示之刑及定應執行刑。
據上論斷，應依刑事訴訟法第273 條之1 第1 項、第299 條第1
項前段，刑法第185 條之3 、第185 條之4 、第47條第1 項、第
51條第5 款，刑法施行法第1 條之1 第1 項，判決如主文。
本案經檢察官林俊良到庭執行職務。
中    華    民    國    99    年    9     月    24    日
                  交通法庭  法  官     梁淑美
以上正本證明與原本無異。
如不服本判決應於收受判決後10日內向本院提出上訴書狀，並應
敘述具體理由；其未敘述上訴理由者，應於上訴期間屆滿後20日
內向本院補提理由書（均須按他造當事人之人數附繕本）「切勿
逕送上級法院」。告訴人或被害人如對於本判決不服者，應具備
理由請求檢察官上訴，其上訴期間之計算係以檢察官收受判決正
本之日期為準。
中    華    民    國    99    年    9     月    24    日
                            書記官     林金福
附錄本判決論罪之法條：
中華民國刑法第185條之3
服用毒品、麻醉藥品、酒類或其他相類之物，不能安全駕駛動力
交通工具而駕駛者，處1年以下有期徒刑、拘役或科或併科15萬
元以下罰金。
刑法第185條之4
駕駛動力交通工具肇事，致人死傷而逃逸者，處6月以上5年以下
有期徒刑。

司法院資訊處製作；財團法人民間司法改革基金會備份。
